# 请教陈版，关于外借客户设备达到销售额转让的业务处理

提问人：lcj2 时间：2022-02-09 09:54:33
请教陈版 公司现与客户签订一份合同 合同约定 客户应在2020-2024年期间的采购开票总金额不低于 2500 万元。双方另行在《产品经销合同》中约定客户每年应向我方采购产品的目标金额（简称年度目标金额）。
2.在合同履行期间，我方提供一台固定资产（原值 60 万），供客户使用。所有权归我方所有，使用权归客户所有。保养维修费用由客户承担。如发生毁损、灭失等损害我方权益的，客户应按照我方实际损失予以补偿。
3.为维护我方权益，客户同意在固定资产交付前向我方支付 40 万元作为设备押金。如在合同履行期间，客户保管、维修或维护不善导致我方对设备所拥有权益受损或客户拒绝按照本合同第四条约定向我方归还设备的，我方有权不予退还该押金，实际损失不足部分我方有权向客户继续追索。
4.本合同履行期间，若客户未完成任一年度目标金额，我方有权提前终止本合同并收回设备；若截至本合同到期日客户实际向我方采购产品金额达到本合同约定金额，我方将按照 1 元的价格将设备转让给客户并无息退还 40 万元押金。
目前账务处理仅确认了其他应付款-押金 40 万 对于收入 等其他科目需要做什么特殊处理吗

回答人：chenyiwei
可参考《中审众环研究 2020 》之“问题4-2-5（医药企业在“买试剂送仪器”销售模式下免费提供给医院的仪器的核算）”所述原则处理。